【裁判字號】    95,上易,107
【裁判日期】    950411
【裁判案由】    違反毒品危害防制條例
【裁判全文】
臺灣高等法院臺南分院刑事判決         95年度上易字第107號
上  訴  人
即  被  告  甲○○
上列上訴人因違反毒品危害防制條例案件，不服臺灣雲林地方法
院95年度易字第6號中華民國95年1月26日第一審判決（起訴案號
：臺灣雲林地方法院檢察署94年度毒偵字第2087號），提起上訴
，本院判決如下：
    主  文
上訴駁回。
    事  實
一、甲○○自民國（下同）82年起，陸續有多項毒品、觀察勒戒
    、強制戒治等前科，91年1月29日因停止強制戒治出所，應
    於92年7月19日戒治期滿執行完畢。嗣因二次施用毒品案件
    ，先後被判刑5月（臺灣雲林地方法院斗六簡易庭91六簡字
    10號判決）、1年（臺灣雲林地方法院91年易字411號判決）
    ，92年1月29日開始執行，93年1月19日假釋出監，應於93年
    6 月2日假釋期滿執行完畢。詎其仍不知悔悛，復基於施用
    第二級毒品安非他命之概括犯意，自94年6月某日起至同年
    10 月1日止，在不詳路邊或車上等處，將第二級毒品安非他
    命置於玻璃球內，以火燒烤使成煙霧狀後吸食其煙之方式，
    連續施用第二級毒品安非他命多次。嗣因另案過失致死案件
    （臺灣雲林地方法院94年交易字12號），於94年10月4日，
    入監接受執行，於新收人犯作業採尿送驗，呈現安非他命陽
    性反應，始悉上情。
二、案經雲林第二監獄函送臺灣雲林地方法院檢察署檢察官偵查
    起訴。
     理   由
一、訊據被告甲○○對上開犯行，在偵查、原審及本院審理中均
    坦承不諱，復有被告尿液採集作業確認書、檢體採收紀錄表
    ，詮昕科技股份有限公司濫用藥物尿液檢驗報告，臺灣雲林
    地方法院檢察署刑案資料查註紀錄表、全國施用毒品案件紀
    錄表。被告自白與事實相符，事證明確，犯行可以認定。
二、核被告所為，係犯毒品危害防制條例第10條第2項之施用第
    二級毒品罪。被告多次施用第二級毒品前之持有毒品低度行
    為，已為施用之高度行為吸收，不再論以持有罪。被告多次
    施用第二級毒品，時間緊接，罪名與犯罪構成要件相同，顯
    係基於概括犯意而為，應依連續犯規定論以一罪，並加重其
    刑。被告有上述之刑之宣告及執行情形，有臺灣高等法院
    被告全國前案紀錄表1件可參，5年以內再犯本件有期徒刑以
    上之罪，為累犯，依刑法第47條規定加重其刑，並遞加重其
    刑。
三、原審以被告罪證明確，因予適用毒品危害防制條例第10條第
    2項，並審酌被告近年來3 度接受強制戒治，1 次毒品案
    件徒刑執行，長期隔離之結果，仍不能下定決心遠離毒品。
    被告因過失致死案件，94年4月4日甫被判刑6月，尚未與
    被害人家屬和解，竟不思如何賠償被害人，反而將僅有現金
    購買毒品，繼續沈淪，惡性重大。被告已結婚，育有1子
    、國中畢業，入監前有正當工作。被告承認犯罪，犯後態
    度良好，判決甲○○連續施用第貳級毒品處有期徒刑壹年，
    本院經核原判決認事用法俱無不合，量刑亦稱妥適，被告上
    訴意旨以量刑過重，指摘原判決不當，並無可取，為無理由
    ，應予駁回。
據上論結，應依刑事訴訟法第368條，判決如主文。
本案經檢察官劉得鉦到庭執行職務。
中    華    民    國    95    年    4     月    11    日
                  刑事第六庭    審判長法  官  蔡崇義
                                      法  官  董武全
                                      法  官  侯明正
以上正本證明與原本無異。
不得上訴。
                                      書記官  李育儒
中    華    民    國    95    年    4     月    12    日
附錄法條：
毒品危害防制條例第10條
施用第一級毒品者，處 6 月以上 5 年以下有期徒刑。
施用第二級毒品者，處 3 年以下有期徒刑。


司法院資訊處製作；財團法人民間司法改革基金會備份。
